Jesús Espinoza Hernández

Descripción personal

Maestro en Ciencias en Telecomunicaciones. Amplia experiencia desarrollando diversos tipos de sistemas para análisis de datos a grande escala en la industria maquiladora, medica y telecomunicaciones.

3 años de experiencia desarrollando aplicaciones de pre-procesamiento de datos en la industria telecom. Trabaje con empresas como Verizon y NTT para desarrollar sistemas de mediación y transformación de datos en sistemas altamente distribuidos.

4 años de experiencia desarrollando aplicaciones para la industria medica utilizando tecnologías con Java y los estándares médicos de comunicación como DICOM y HL7. Realice proyectos para clínicas e instituciones como el ISSSTE donde desarrolle aplicaciones de administración de departamentos e interfaces con maquinas de rayos X para la adquisición y almacenamiento de imágenes digitales.

4 años de experiencia desarrollando aplicaciones de extracción y transformación de datos para la industria maquiladora.

Soy autodidacto y siempre estoy motivado y dispuesto a aprender nuevas cosas. Me gusta trabajar en equipo y esforzarme para sacar buenos resultados.

Experiencia Laboral

Periodo Febrero 2014 — Febrero 2017

EMPLEO AgileTransactions

Posición Consultoria para empresas de telecomunicaciones

Experto en el desarrollo de soluciones para los sistemas de pre-procesamiento de datos para la industria de telecomunicaciones en Estados Unidos, utilizando el sistema de MediationZone de la compañía DigitalRoute. Mis responsabilidades incluían colaborar con los clientes, como Verizon, para guiarlos en el desarrollo de aplicaciones de mediación y asesoraros en el diseño de sus arquitecturas.

Periodo Enero 2011 — Febrero 2014 Empleo Radiología Digital Diagnostica

Posición Ingeniero de Sistemas y desarrollo de software

Administre los sistemas de informática incluyendo reparación y configuración de todos los sistemas de computo y software. Desarrolle un sistema de informática radiológica que administra las imágenes medicas generadas por las maquinas de rayos X, así como también los reportes médicos generados por los médicos radiólogos. Este sistema es basado en tecnologías Web como HTML 5 y JavaEE 6 y se ejecuta en una servidora Linux con una base de datos basada en MYSQL.

Periodo Noviembre 2006 — Enero 2011 Empleo Rectificadores Internacionales Posición Ingeniero de Prueba Eléctrica

Supervise la prueba eléctrica de la linea de producción de transistores MOS-FET de potencia. Esto incluye realizar y validar los programas que se cargaban a las maquinas. También realice diversos programas para análisis de datos crudos y su generación de reportes estadísticos utilizando el lenguaje de programación Python.

Periodo Febrero 2005 — Noviembre 2006 Empleo PPH Industrial / Wiremold Posición Coordinador JIT

Responsabilidades incluyen dirigir equipos pequeños y grandes en eventos Kaizen para implementar técnicas de mejora continua. Otras responsabilidades incluyen impartir cursos de entrenamiento y certificación de personal que elabora en el área de producción. Diseñe y desarrolle programas basados en tecnología .NET para controlar impresoras térmicas de etiquetas y programas para llevar a cabo el inventario de la materia prima de la empresa. Desarrolle diversas bases de datos para generar reportes de calidad y de producción.

Educación

Periodo Agosto 2008 — Noviembre 2013

Grado Maestro en Ciencias en Telecomunicaciones Universidad Autónoma de Baja California

Tijuana, México

Proyecto de titulación fue el caracterizar una plataforma de Radio Definido por Software para su uso académico. Implemente un programa que transmitiera datos utilizando la modulación digital QPSK y analizar su respuesta utilizando herramientas básicas por software como analizadores de espectros, diagramas de ojo y constelaciones.

Periodo Enero 1999 – Agosto 2004 Grado Ingeniero en Electrónica

Universidad Autónoma de Baja California

Tijuana, México

Especialidad en el área de electrónica digital con enfoque en desarrollo de

пrmware.

Curso de entrenamiento Freescale Codewarrior C compiler for HC08 microcontrollers.

Habilidades técnicas

Lenguajes de programación Python, SQL, C#, Java

Protocolos & APIs REST, DICOM, HL7, JavaEE, .NET

Base de Datos MySQL

Herramientas Git, Linux (servidoras), Office 2016 (Word, PowerPoint, Excel),

Servidoras de aplicaciones en Java (Wildfly)

MediationZone, Docker, Amazon Web Services Lenguajes Español, Ingles 95% conversacional y escrito

Extras Desarrollo de firmware para microcontroladores PIC

Claudia Licet Huerta Zarate Javier Hernández Martínez Luis Eduardo Rendón Raymundo Miranda Entrenadora — (664) 225-1170 Ingeniero — (664) 357-8940 Ingeniero — (664) 188-8106 Ingeniero — (664) 121-5202